臺灣高等法院交通事件裁定　　　　　　 96年度交抗字第206號
抗　告　人
即受處分人　邦捷實業有限公司
代　表　人　甲○○
上列抗告人因違反道路交通管理處罰條例案件，不服臺灣板橋地
方法院，中華民國96年2月27日所為裁定（95年度交聲更字第22
號），提起抗告，本院裁定如下：
    主  文
抗告駁回。
    理  由
一、原裁定意旨略以：本件異議人即受處分人邦捷實業有限公司
    所有車牌號碼為6970-GT號自用小客貨車，於民國94年8月23
    日中午12時22分許，在臺北市○○○路○段設有禁止停車標
    線之處所停車，經執勤警員見狀予以拍照存證，因駕駛人不
    在場，當場不能製單舉發，經員警查明汽車所有人名稱、住
    址後，逕行掣單舉發。本件業據證人即當時採證舉發之警員
    杜敬仁於本院調查時到庭證稱：「實際上違規的地點是在老
    爺酒店對面，是在國華人壽保險公司門口的黃線路段。當時
    異議人的6970-GT違規地點前面還有1部違規的車輛。「（為
    何車輛無法拍到全身的照片？）因為違規的6970-GT車輛前
    面還有1部違規的車輛，因為角度的關係，不好拍攝，所以
    我才在6970-G T的車尾又多拍1張照片，就是今日庭呈的照
    片。「如果當時6970-GT車子的駕駛座有人的話，我們一定
    會請駕駛座上的人出示駕照、行照，本件就是因為駕駛座上
    沒有駕駛人所以我們才會採逕行舉發的方式，車上駕駛座以
    外有人在車上的話，我們不管，還是一律告發，如果駕駛座
    上有人，我們會請駕駛座上的人出示駕照、行照，以臨停的
    方式告發，或是驅趕。」；「（你當時在取締告發的時候，
    車上的人有無跟你說是暫時停車而已？有無跟你說司機下車
    辦事？）沒有人跟我說話，我當時在拍照的時候，女的乘客
    下車時也沒有跟我說話。都沒有人跟我說話。」，「（當時
    在取締告發的時候，車上的人有無跟你說有1位駕駛人在駕
    駛座上？）沒有。」，「（你當時有無看到有人或是司機坐
    在駕駛座上？）都沒有。」，「當時駕駛座上並沒有人，我
    們一般取締違規只是注意駕駛座上有沒有人而已，我們只是
    針對駕駛人違規而已，如果當時我們看到有駕駛人在車上的
    話，我們的作法就是會請駕駛人趕快離開，本件就是因為沒
    有駕駛人在車上，所以才會告發。」各等語明確。觀諸證人
    杜敬仁所言，就其執行交通違規取締勤務狀況、拍照採證舉
    發之經過等情節詳述具體明確不中斷，亦與卷附採證照片3
    張暨證人即臺北市交通管制工程處承辦人王湮筑庭呈勘查現
    場圖互核相符。兼衡證人即本件舉發員警杜敬仁證述與異議
    人間並無何身分利害業務關係，當無嫌隙，衡情應無甘冒偽
    證罪刑責風險而設詞構陷異議人之理；從而，既查無任何證
    據足資證明執勤員警有何捏造事實違法取締之不法情事，並
    參酌警員執行公務時，本身即受有行政懲處責任之監督，且
    其到庭具結作證，更係以刑事責任擔保其證言之真實性，其
    證言又與事實無悖，是其證述應非子虛，自足採信。異議人
    上揭所辯，顯係卸責之詞，無法資為免責之依據。綜上所述
    ，本件異議人所有車牌號碼為6970-GT號自用小客貨車，於
    94年8月23日中午12時22分許，在臺北市○○○路○段設有禁
    止停車標線之處所停車之違規事實，應堪認定。原處分機關
    援引首揭法條裁處異議人罰鍰新台幣（下同）900元，依法
    並無不合，異議人聲明異議顯無理由，應予駁回。
二、抗告意旨略以：
（一）、依據台北市交通管制工程處於94年10月25日回覆之北市
        交工設字第09433868500號書函，中山北路2段42號前巷
        口轉角處繪設禁止臨時停車紅線，維護車輛轉彎安全，
        該街廓其餘部分劃設禁止停車黃線，以利民眾臨時停車
        之需，則為何又以違規停車處罰抗告人900元。
（二）、據證人即警員杜敬仁95年10月2日當庭所呈之照片，顯
        示當時有1女客開啟後座右方車門下車，則應屬暫時停
        車。而駕駛不在座位上，車輛怎麼來的？
三、按汽車駕駛人汽車駕駛人，在設有禁止停車標誌、標線之處
    所停車者，處6百元以上1千2百元以下罰鍰，道路交通管理
    處罰條例第56條第1項第4款定有明文。又設有禁止停車標線
    之處所不得停車，道路交通安全規則第112條1項第4款亦著
    有明文。而黃實線設於路側，用以禁止停車，道路交通標誌
    標線號誌設置規則第149條第1項第1款第4目亦有明文規定。
    至汽車駕駛人違規停車而駕駛人不在場，當場不能製單舉發
    者，得對汽車所有人逕行舉發處罰；前開逕行舉發，應記明
    車輛牌照號碼、車型等可資辨明之資料，查明汽車所有人姓
    名或名稱、住址後，製單舉發處罰之，道路交通管理處罰條
    例第7條之2第1項第3款、第2項亦分別規定甚明。
四、經查：本件抗告人即受處分人邦捷實業有限公司所有車牌號
    碼為6970-GT號自用小客貨車，對於94年8月23日中午12時22
    分許，在臺北市○○○路○段設有禁止停車黃實線之處所停
    車並不爭執，而該畫有黃實線之地點雖允許臨時停車，惟依
    據道路交通管理處罰條例第3條第9點，臨時停車之定義乃指
    「車輛因上、下人、客，裝卸物品，其引擎未熄火，停止時
    間未滿3分鐘，保持立即行駛之狀態」。審視本件舉發照片
    ，執勤員警雖因攝影角度問題，未能一併攝得駕駛座上是否
    有人，但既然該相片角度乃由車輛右前方拍攝，員警對於駕
    駛人是否尚在駕駛座上必能一目暸然，且權衡舉發員警證述
    與抗告人間並無嫌隙，應無甘冒偽證罪刑責風險而設詞構陷
    抗告人之理，從而應可相信證人即舉發員警所述，舉發當時
    駕駛人並未在駕駛座上，未能保持得立即行駛之狀態，不符
    臨時停車要件，原處分機關以抗告人違規情事明確，逕行裁
    處抗告人應納罰鍰900元，於法並無違誤或不當之處。原審
    因認異議為無理由，駁回其聲明異議，經核其認事用法，均
    無不當，抗告人猶執陳詞抗告，為無理由，應予駁回。
五、據上論結，應依道路交通管理處罰條例第56條、道路交通案
    件處理辦法第26條，刑事訴訟法第412條，裁定如主文。
中　　華　　民　　國　　96　　年　　3 　　月　　30　　日
　　　　　　　　　交通法庭審判長法　官　楊貴雄
　　　　　　　　　　　　　　　  法　官　許錦印
　　　　　　　　　　　　　　　  法　官　江國華
以上正本證明與原本無異。
不得再抗告。
                                書記官  陳玉嬋
中　　華　　民　　國　　96　　年　　4 　　月　　3 　　日
